【裁判字號】    97,訴,817
【裁判日期】    970409
【裁判案由】    搶奪
【裁判全文】
臺灣高雄地方法院刑事判決               97年度訴字第817號
公  訴  人  臺灣高雄地方法院檢察署檢察官
被      告  己○○
                    （現另案於台灣高雄第二監獄執行中）
被      告  丁○○
上列被告因搶奪等案件，經檢察官提起公訴（97年度偵字第2577
號），經合議庭裁定依簡式審判程序審理，本院判決如下：
    主  文
己○○共同意圖為自己不法所有，而搶奪他人之動產貳次，各處
有期徒刑拾月；又竊盜，處有期徒刑陸月，扣案機車鑰匙壹支沒
收。應執行有期徒刑貳年，扣案機車鑰匙壹支沒收。
丁○○共同意圖為自己不法所有，而搶奪他人之動產，累犯，處
有期徒刑壹年。
    事  實
一、己○○與姓名年籍不詳，綽號「青龍」之成年男子，共同基
    於意圖為自己不法所有之犯意聯絡，於民國96年12月4 日下
    午2 時15分許，在高雄縣鳳山市○○路與善政街口，由己○○騎乘車牌號碼不詳機車，搭載「青龍」男子，趁街旁路人
    丙○○不注意之際，自後接近，而由後座「青龍」男子出手
    搶奪丙○○所有LV牌皮包1 個【內有現金新臺幣（下同）
    2000 元 、健保卡2 張、身分證、行車執照1 張、信用卡、
    金融卡各1 張】，得手後，旋騎乘前開機車逃逸。
二、己○○另基於意圖為自己不法之所有，於97年1 月13日上午
    8 時許，在高雄市○○區○○路哈囉市場旁，以其所有機車
    鑰匙插入他人機車電門後啟動機車之方式，竊得戊○○所有
    車牌號碼KVH-932 號重型機車1 部（其上懸掛已報廢之
    PHO-59 0號車牌號碼），得手後，旋騎乘離開現場。
三、丁○○前於77年間，因違反肅清煙毒條例、麻醉藥品管理條
    例案件，經法院判決有期徒刑3 年8 月、4 年、3 年，應執
    行有期徒刑9 年8 月確定。後於80年間，經減刑為應執行有
    期徒刑7 年確定，入監執行，於82年2 月15日縮短刑期假釋
    出監。嗣其復於82年間，因違反肅清煙毒條例案件，經法院
    判處有期徒刑4 年2 月確定，上開假釋並經撤銷，執行殘刑
    有期徒刑2 年1 日，前開2 徒刑接續執行，於85年4 月23日
    縮短刑期假釋出監。後其又於86年間，因竊盜、違反肅清煙
    毒條例、麻醉藥品管理條例案件，經法院分別判處有期徒刑
    8 月、3 年8 月、7 月，應執行有期徒刑4 年8 月確定，上
    開假釋再經撤銷，執行殘刑3 年8 月20日，2 徒刑接續執行
    ，於90年7 月2 日縮短刑期假釋出監。另其再於91年間，因
    施用第一、二級毒品案件，經法院分別判處有期徒刑10月、
    4 月，應執行有期徒刑1 年，後於96年間再經減刑為有期徒
    刑6 月確定，另上開假釋亦經撤銷，執行殘刑4 年10日，前
    開2 徒刑接續執行，於96年8 月16日縮短刑期執行完畢。詎
    丁○○仍不知悔改，復與己○○基於意圖為自己不法所有之
    犯意聯絡，於97年1 月13日中午12時30分許，在高雄縣鳳山
    市○○○路119 巷2 號前，由己○○騎乘前開竊得之機車搭
    載丁○○，自後接近路旁行人乙○○，並趁其不注意之際，
    由丁○○出手搶奪乙○○所有之皮包1 個（內有現金6022元
    、健保卡及信用卡等物品）得手，乙○○當場發現皮包遭搶
    奪後，除大喊搶劫外，另出手捉住丁○○身體，致己○○因
    此騎乘機車不穩，兩人均摔倒於地，為嗣後趕至之員警當場
    查獲，並扣得己○○所有，用以行竊前開機車之機車鑰匙1
    支。
四、案經高雄縣政府警察局鳳山分局報請臺灣高雄地方法院檢察
    署檢察官偵查起訴。
    理  由
一、按本件被告己○○、丁○○所犯係死刑、無期徒刑、最輕本
    刑為3 年以上有期徒刑以外之罪，其於準備程序就前揭被訴
    事實為有罪之陳述，經受命法官告知簡式審判程序之旨，並
    聽取其與公訴人之意見後，本院認無不得或不宜改依簡式審
    判程序進行之處，爰依刑事訴訟法第273 條之1 第1 項、第
    284 條之1 ，裁定本件由受命法官獨任進行簡式審判程序，
    合先敘明。
二、上揭犯罪事實，業據被告己○○、丁○○坦承不諱，核與證
    人即被害人丙○○、戊○○、乙○○證述其等皮包遭搶奪及
    機車遭竊取之事實相符，復有上開被害人領回皮包、機車所
    簽立之贓證物領具保管單3 份、現場查獲照片8 張附卷可證
    ，並有被告所有，用以竊取戊○○機車之鑰匙1 支扣案足資
    佐證，足認被告前揭自白與事實相符，應堪採為被告有罪之
    證據。是本件事證明確，被告2 人前開犯行，堪以認定。
二、核被告己○○2 次搶奪他人財物、及1 次竊盜犯行，所為分
    別係犯刑法第325 條第1 項之搶奪罪、第320 條第1 項竊盜
    罪；被告丁○○所為，係犯刑法第325 條第1 項之搶奪罪。
    被告己○○與綽號「青龍」成年男子，就上開事實一之搶奪
    犯行，與被告丁○○就上開事實三之搶奪犯行，互有犯意聯
    絡及行為分擔，均應論以共同正犯。又被告己○○前開3 次
    犯行，犯意各別，行為互殊，應予分論併罰。又被告丁○○
    犯有如事實欄所載前科，於96年8 月16日縮短刑期執行完畢
    等情，有臺灣高等法院被告前案紀錄表、台灣高雄地方法院
    檢察署刑案資料查註紀錄表各1 紙在卷可稽，其於上開徒刑
    執行完畢後5 年內，再故意犯本件最重本刑為有期徒刑以上
    之罪，為累犯，應依刑法第47條第1 項之規定加重其刑。爰
    審酌被告己○○正值青壯之年，卻不思以正當途徑獲取報酬
    ，竟為一己貪念，竊取他人機車，復2 次在公眾往來之馬路
    ，夥同「青龍」男子及被告丁○○針對徒步之婦女，騎車猝
    然接近後出手行搶，且皆於白晝所犯，顯見其膽大行徑，足
    使一般社會大眾心生恐慌、畏懼，危害社會治安甚鉅；另被
    告丁○○亦不思循以合法途徑賺取財物，與己○○2 人於光
    天化日之下，騎乘機車對徒步之婦女下手行搶，均惡性非輕
    ，惟念其等犯後均自白犯罪，態度尚佳等一切情狀，分別量
    處如主文所示之刑，並就被告己○○所犯3 罪，定其應執行
    刑。又扣案機車鑰匙1 支，係被告己○○所有，用以竊取上
    開機車之物，據被告己○○到庭自承甚明（見本院卷第66頁
    ），應依刑法第38條第1 項第2 款諭知沒收。至另扣案鑰匙
    4 支，因無證據顯示與本件犯行有何關連，自無庸對之諭知
    沒收。
據上論斷，應依刑事訴訟法第299條第1項前段、第273之1第1 項
、刑法第28條、第325 條第1 項、第320 條第1 項、第51條第5
款、第47條第1 項、第38條第1 項第2 款，判決如主文。
本案經檢察官甲○○到庭執行職務。
中    華    民    國    97    年    4     月    9     日
                  刑事第十一庭  法  官    黃宗揚
以上正本證明與原本無異。
如不服本判決應於收受本判決後10日內向本院提出上訴書狀，並
應敘述具體理由，如未敘述上訴理由者，應於上訴期間屆滿後20
日內補提理由書狀於本院（均須按他造當事人之人數附繕本）「
切勿逕送上級法院」。
中    華    民    國    97    年    4     月    9     日
                                書記官    王壹理
附錄本案論罪科刑法條
刑法第320條第1項
意圖為自己或第三人不法之所有，而竊取他人之動產者，為竊盜
罪，處 5 年以下有期徒刑、拘役或 5 百元以下罰金。
刑法第325條第1項
意圖為自己或第三人不法之所有，而搶奪他人之動產者，處6 月
以上5 年以下有期徒刑。


司法院資訊處製作；財團法人民間司法改革基金會備份。
